# 合作项目利润分成会计处理

提问人：hali0603 时间：2014-08-15 09:31:47
甲公司与乙公司合作开发写字楼，甲公司出钱，乙公司出地，写字楼产权是属于乙公司。甲公司享有 20 年的租金分配权，本金不再归还。账务处理怎么做啊？甲公司投进去的钱，和以后收到的租金怎么处理。

回答人：chenyiwei
甲公司相当于出资换取一项收益分配权，可确认为无形资产，自房屋完工启用时起按年摊销，期末如有减值迹象则进行减值测试。取得的租金分成确认为其他业务收入，与该收益权的摊销相配比。

提问人：zhangchunl 时间：2014-08-25 11:54:43
乙方收到该笔资金及后期的折旧如何处理？

回答人：chenyiwei
不提供保底收益承诺的，计入资本公积，后续支付租金分成按利润分配处理；提供保底收益承诺的，计入负债（随着后续折旧计提逐步转销），后续支付租金计入费用。

提问人：zhangchunl 时间：2014-08-27 12:31:36
陈版好！从两种情况分析，甲方作为资产核算并摊销似有矛盾，不提供保底收益，甲方是否作为投资处理，收回利润冲减投资？超额部分作为收益？不保底收益，是否视同借贷？乙方支付租金视同利息（超本金部分）？
不保底收益，（随着后续折旧计提逐步转销）——乙方利用该笔资产建造的资产作为固定资产，折旧作为企业费用，为何需转销？

回答人：chenyiwei
具体要看合同条款约定，但一般理解保本、保底收益的可作为借款，类似于BOT的金融资产模式；非保本、保底的可确认一项无形资产，在受益期内摊销，与分成收益配比。

提问人：zhangchunl 时间：2014-08-29 12:38:52
非保本、保底的可确认一项无形资产，在受益期内摊销，与分成收益配比。
该方式是否视同投资处理？类似于房地产合作开发，涉及核算主体问题，该方式下是否税后分配？

回答人：chenyiwei
本质上是一项投资，但因为并不是股权投资，所以列作无形资产。这种合作模式下分配的税务处理可能比较麻烦。因为没有采用股权投资的法律形式，我理解税后分配有一定难度。